臺灣新竹地方法院民事裁定　　　　　　　100年度再易字第7號
再審原告　　廖登龍
再審被告　　陳盛江
上列當事人間請求確認界址事件，再審原告對於本院民國100年
10月27日本院民事庭100年度簡上字第52號確定判決提起再審之
訴，本院裁定如下：
    主  文
再審之訴駁回。
再審訴訟費用由再審原告負擔。
    理  由
一、按當事人提起再審，雖聲明對某件確定判決為再審，但審查
    其再審訴狀理由，實為指摘原確定判決如何違法，而對該聲
    明不服之確定判決，則毫未指明有如何法定再審理由，此種
    情形，可認為未合法表明再審理由，應逕以其再審之訴為不
    合法駁回之；對於確定判決提起再審之訴，應以有民事訴訟
    法第496條第1項各款之原因為限，此項原因亦即再審理由，
    必須於訴狀中表明之（見同法第501條第1項第4款），否則
    其訴即屬不合法，毋庸命其補正，逕以裁定駁回之，有最高
    法院69年度第3次民事庭會議決議、70年度台再字第35號判
    例可資參考。所謂表明再審理由，必須指明確定判決有如何
    合於法定再審事由之具體情事始為相當，倘僅泛言有何條款
    之再審事由，而無具體情事者，仍難謂已合法表明再審事由
    。既未合法表明再審事由，即為無再審之事由，性質上無庸
    命其補正（最高法院61年度台再字第137 號判例意旨參照）
    。
二、本件再審原告聲請再審意旨略以：訴外人張樹發即坐落新竹
    市○○段1086地號地主於100 年9 月30日就該筆土地與毗鄰
    之同地段1088地號土地向新竹市地政事務所申請鑑界，1086
    地號地主及1088地號地主均無異議，並由鑑測人員打下1086
    地號與1088地號土地間之界釘，完成鑑界認定。是以1086、
    1088、1089及1090地號等土地間均有明確之界釘點，且均係
    由新竹市地政事務所執行完成鑑界，並由新竹市政府測量隊
    完成二次鑑界，有明確之界址釘為憑。則新竹市地政事務所
    及新竹市政府測量隊施行鑑測之鑑界結果應有公信力，詎原
    確定判決竟不認可該鑑界結果，實有違誤等語。爰依法提起
    再審，並聲明：廢棄一審、二審判決。改判A 、B 點為地號
    1088和相鄰1089正確界址。確認界址再審訴訟費用由再審被
    告負擔。
三、經查，再審原告主張坐落新竹市○○段1086、1088地號土地
    已於100 年9 月30日由新竹市地政事務所完成土地鑑界，同
    地段1086、1088、1089及1090地號等土地間均有明確之界釘
    點，新竹市地政事務所及新竹市政府測量隊所為鑑界結果應
    有公信力，原確定判決竟不採認新竹市地政事務所及新竹市
    政府測量隊之鑑界結果，實有違誤云云，惟再審原告並未就
    原確定判決有何民事訴訟法第496 條各款之再審事由為具體
    指摘，自難認其已合法表明再審理由，依前所述，本件再審
    即非合法，毋庸命其補正。從而，再審原告請求將原確定判
    決廢棄云云，洵屬無據，應予駁回。
四、綜上，再審原告提起本件再審之訴，於法顯有未合，應予以
    裁定駁回。
五、依民事訴訟法第502 條第1 項、第95條、第78條，裁定如主
    文。
中    華    民    國  100     年    12    月    27    日
                  民事第一庭審判長  法  官  蔡孟芳
                                    法  官  朱美璘
                                    法  官  林麗玉
以上正本係照原本作成。
本裁定不得抗告。
中    華    民    國   100    年    12    月    27    日
                                    書記官  鄧雪怡